【裁判字號】    97,交聲,228
【裁判日期】    970724
【裁判案由】    違反道路交通管理處罰條例聲明異議
【裁判全文】
臺灣基隆地方法院交通事件裁定         97年度交聲字第228號
移送機關即
原處分機關  交通部公路總局臺北區監理所基隆監理站
異  議  人
即受處分人  甲○○
上列異議人即受處分人因違反道路交通管理處罰條例聲明異議案
件，對於交通部公路總局臺北區監理所基隆監理站於中華民國97
年6 月27日所為之處分（原處分案號：基監字第裁42-CS0000000
），聲明異議，本院裁定如下：
    主  文
異議駁回。
    理  由
一、原處分意旨略以：異議人即受處分人甲○○於民國97年5 月
    9 日上午11時1 分許，駕駛車號382-LY號營業用小客車，行
    駛於臺北縣汐止市○○路○段與長安路口時，該路口之交通
    號誌已轉換為紅燈，仍駕駛車輛超越路口停止線而違規，經
    警逕行舉發，裁罰新台幣（下同）2,700 元，並記違規點數
    3 點等情。
二、異議意旨則以：異議人駕駛上開車輛行經該路口時，前方大
    同路三段路口之紅綠燈顯示為綠燈，遂左轉行駛進入長安路
    ，當時無法判斷應依前方大同路三段或左方長安路之交通號
    誌管制等情。
三、按汽車行駛至交岔路口，其行進應遵守燈光號誌，且汽車駕
    駛人，行經有燈光號誌管制之交岔路口闖紅燈者，處1,800
    元以上5,400 元以下罰鍰，並記違規點數3 點，道路交通安
    全規則第102 條第1 款及道路交通管理處罰條例第53條第1
    項、第63條第1 項第3 款分別定有明文。
四、經查：
（一）異議人於97年5 月9 日上午11時1 分許，駕駛前開車輛沿
      臺北縣汐止市○○路○段往基隆方向車道行駛，駛至前開
      路口時，左轉通過高架橋下路段，再直行進入長安路行駛
      ，當時長安路口設置之交通號誌燈號顯示為紅燈，經警當
      場拍照逕行舉發等情，未據異議人否認，復有臺北縣政府
      警察局舉發違反道路交通管理事件通知單及採證照片、臺
      北縣政府警察局汐止分局97年7 月15日北縣警汐交裁字第
      0970022968號函及檢附之現場圖附卷可稽，首揭事實應堪
      認定。
（二）依據臺北縣政府警察局汐止分局前開函件所附現場圖及照
      片所示，大同路三段往基隆方向車道設置之交通號誌並無
      左轉箭頭燈號，亦即沿大同路三段往基隆方向車道行駛之
      車輛，於該交通號誌之燈號顯示為綠燈時，即得左轉行駛
      至高架橋下方路段，又該高架橋下方路段與長安路相隔大
      同路三段往臺北方向之2 線道車道，而該高架橋下方路段
      已劃設停止線，且長安路口亦設置交通號誌，換言之，當
      駕駛人自大同路三段往基隆方向車道左轉至高架橋下方路
      段後，須依據長安路口設置交通號誌之燈號，始得通過該
      高架橋下方路段劃設之停止線，行駛進入長安路，應屬當
      然。本件異議人固稱自大同路三段左轉時，大同路設置之
      交通號誌燈號顯示為綠燈等情，惟此僅表示異議人得依據
      該交通號誌顯示之綠燈燈號，左轉行駛至前開高架橋下方
      路段，異議人仍應待長安路口設置交通號誌之燈號顯示為
      綠燈之際，始得通過該高架橋下路段劃設之停止線，直行
      駛入長安路，然依據卷附採證照片所示，異議人駕駛前開
      車輛通過該高架橋下路段劃設之停止線，並直行駛入長安
      路時，長安路口設置交通號誌之燈號均顯示為紅燈，故異
      議人確有闖紅燈之違規駕駛行為，應堪認定。
（三）異議人雖辯稱因當時大同路三段車道設置之交通號誌顯示
      為綠燈，其無法判斷應依大同路或長安路設置之交通號誌
      行駛云云，然當前開大同路三段往基隆方向車道設置之交
      通號誌顯示為綠燈時，僅指示駕駛人得沿大同路直行或左
      轉行駛至高架橋下路段，而高架橋下路段既已劃設停止線
      ，且長安路口設置之交通號誌面向該高架橋下方路段，距
      離該橋下路段劃設停止線之距離非遙，該長安路設置之交
      通號誌復未遭遮蔽，此有現場照片在卷可參，足認自大同
      路左轉行駛至前開高架橋下路段行駛之駕駛人，應得清楚
      看見長安路口設置交通號誌之燈號，並認知須待長安路口
      設置交通號誌之燈號顯示為綠燈時，始得直行進入長安路
      ，換言之，前開路段設置交通號誌之位置，應無使駕駛人
      產生混淆之處，故異議人所持前開辯解難謂可採。
（四）綜上，異議人確於上揭時、地，駕駛前開車輛闖紅燈一節
      ，已堪認定，故移送機關依據道路交通管理處罰條例第53
      條第1 項、第63條第1 項第3 款及違反道路交通管理事件
      統一裁罰基準及處理細則等規定，裁處異議人罰鍰2,700
      元，並記違規點數3 點，認事、用法均無違誤。從而，本
      件聲明異議為無理由，應予駁回。
據上論斷，應依道路交通案件處理辦法第19條，裁定如主文。
中    華    民    國    97    年    7     月    24    日
                  交通法庭法    官  邰婉玲
以上正本證明與原本無異。
對於本件裁定如有不服，應於送達後5 日內，向本院提出抗告書
狀，敘述抗告之理由，抗告於臺灣高等法院。
中    華    民    國    97    年    7     月    24    日
                          書 記 官  彭筠凱


司法院資訊處製作；財團法人民間司法改革基金會備份。
